---
title: "Correlation Analysis"
author: "Felipe Barros"
date: "12/7/2019"
output: html_document
---

```{r setup, include=FALSE}
knitr::opts_chunk$set(echo = FALSE)
```

## Correlation Analysis

Tasks:  

> Ou seja, entre riqueza e abund창ncia do msm grupo, entre riqueza de grupos diferentes, entre abund창ncia de grupos diferentes e tb entre riqueza e abund창ncia de grupos diferentes. Os pontos s찾o para resgatar os valores preditos dos modelos.

```{r loading_packages, warning=FALSE, include=FALSE}
library(raster)
library(readr)
library(dplyr)
library(tmap)
library(sf)
library(corrplot)
```
```{r loading_results, warning=FALSE, echo=FALSE, results='hide'}
# Getting all results
indexLayers <- list.files("../Data/Raster/Results", pattern = "Abundance_Norm.tif$|ness_Norm.tif$", recursive = TRUE, full.names = TRUE)

# stacking
stackedIndex <- stack(indexLayers)
mask <- stackedIndex[[1]]>0
```

## Sampling pixels over all models  

```{r sampling_overall, eval = FALSE}
# sampling over all layers
set.seed(031219)
samp <- sampleRandom(stackedIndex, 50000, xy = TRUE, sp=FALSE, na.rm = TRUE)
samp <- as_tibble(samp)
write_csv(samp, "../Data/CSV/Results/Rastersamples.csv")
```

```{r loading_sampleOverall, message=FALSE}
samp <- read_csv("../Data/CSV/Results/Rastersamples.csv")
samples_sf <- st_as_sf(samp, coords = c("x", "y"), crs = 4326)

#tm_shape(mask) +
#  tm_raster( legend.show = FALSE) +
#  tm_shape(samples_sf) + 
#  tm_dots()
```
### Correlation over all models  

```{r correlationOverall, message=FALSE}
sampCor <- cor(samp[,3:ncol(samp)], method="pearson")
corrplot(sampCor, method="circle", type="upper", diag=F, order = "hclust")
#print(sampCor)
```

## Correlation by group

### Flora  

```{r richnessAbudanceFlora, eval=FALSE}
# Flora 
set.seed(031219)
sampFlora <- sampleRandom(stackedIndex[[c(1:2)]], 50000, xy = TRUE, sp=FALSE, na.rm = TRUE)
sampFlora <- as_tibble(sampFlora)
write_csv(sampFlora, "../Data/CSV/Results/FloraRastersamples.csv")
```
```{r correlationFlora, message=FALSE}
sampFlora <- read_csv("../Data/CSV/Results/FloraRastersamples.csv")
sampCorFlora <- cor(sampFlora[,3:ncol(sampFlora)], method="pearson")
corrplot(sampCorFlora, method="circle", type="upper", diag=F, order = "hclust")
```  

P-Valor pelo cor.test = `r cor.test(sampFlora$Flora_Abundance_Norm, sampFlora$Flora_Richness_Norm)$p.value`  

### Invertebrates  

```{r richnessAbudanceInvert, eval=FALSE}
# Vert
set.seed(031219)
sampInvert <- sampleRandom(stackedIndex[[c(3:4)]], 50000, xy = TRUE, sp=FALSE, na.rm = TRUE)
sampInvert <- as_tibble(sampInvert)
write_csv(sampInvert, "../Data/CSV/Results/InvertRastersamples.csv")
```
```{r correlationInvert, message=FALSE}
sampInvert <- read_csv("../Data/CSV/Results/InvertRastersamples.csv")
sampCorInvert <- cor(sampInvert[,3:ncol(sampInvert)], method="pearson")
corrplot(sampCorInvert, method="circle", type="upper", diag=F, order = "hclust")
```  

P-Valor pelo cor.test = `r cor.test(sampInvert$Invert_Abundance_Norm, sampInvert$Invert_Richness_Norm)$p.value`  

### Vertebrates  

```{r richnessAbudanceVert, eval=FALSE}
# Vert
set.seed(031219)
sampVert <- sampleRandom(stackedIndex[[c(5:6)]], 50000, xy = TRUE, sp=FALSE, na.rm = TRUE)
sampVert <- as_tibble(sampVert)
write_csv(sampInvert, "../Data/CSV/Results/VertRastersamples.csv")
```
```{r correlationVert, message=FALSE}
sampVert <- read_csv("../Data/CSV/Results/VertRastersamples.csv")
sampCorVert <- cor(sampVert[,3:ncol(sampVert)], method="pearson")
corrplot(sampCorVert, method="circle", type="upper", diag=F, order = "hclust")
```  

P-Valor pelo cor.test = `r cor.test(sampVert$Invert_Abundance_Norm, sampVert$Invert_Richness_Norm)$p.value`  

## Richness between groups
> entre riqueza de grupos diferentes
 

```{r richnessBetweenGroups, eval=FALSE}

set.seed(031219)
sampRichnessBG <- sampleRandom(stackedIndex[[c(2,4,6)]], 50000, xy = TRUE, sp=FALSE, na.rm = TRUE)
sampRichnessBG <- as_tibble(sampRichnessBG)
write_csv(sampRichnessBG, "../Data/CSV/Results/RichnessRastersamples.csv")
```
```{r correlationRichness, message=FALSE}
sampRichnessBG <- read_csv("../Data/CSV/Results/RichnessRastersamples.csv")
sampCorRichness <- cor(sampRichnessBG[,3:ncol(sampRichnessBG)], method="pearson")
corrplot(sampCorRichness, method="circle", type="upper", diag=F, order = "hclust")
```  

## Abundance between groups  

> abundancia de grupos diferentes
 
```{r abundanceBetweenGroups, eval=FALSE}
# Flora 
set.seed(031219)
sampAbundanceBG <- sampleRandom(stackedIndex[[c(1,3,5)]], 50000, xy = TRUE, sp=FALSE, na.rm = TRUE)
sampAbundanceBG <- as_tibble(sampAbundanceBG)
write_csv(sampAbundanceBG, "../Data/CSV/Results/AbundanceRastersamples.csv")
```
```{r correlationAbundance, message=FALSE}
sampAbundanceBG <- read_csv("../Data/CSV/Results/AbundanceRastersamples.csv")
sampCorAbundance <- cor(sampAbundanceBG[,3:ncol(sampAbundanceBG)], method="pearson")
corrplot(sampCorAbundance, method="circle", type="upper", diag=F, order = "hclust")
```  

